臺灣宜蘭地方法院刑事判決　　　　　　　 96年度交訴字第2號
　　公　訴　人　臺灣宜蘭地方法院檢察署檢察官
　　被　　　告　乙○○
上列被告因公共危險案件，經檢察官提起公訴（95年度調偵字第
125號），經本院裁定進行簡式審判程序，爰不經通常審判程序
判決如左：
    主  文
乙○○服用酒類，不能安全駕駛動力交通工具而駕駛，處有期徒
刑月；又駕駛動力交通工具肇事，致人受傷而逃逸，處有期徒
刑柒月。應執行有期徒刑玖月，緩刑年。
    事  實
一、乙○○於民國95年10月8日下午4時30分許，在宜蘭縣壯圍鄉
    某小吃店飲用啤酒後，已因酒醉無安全駕駛動力交通工具之
    能力，仍駕駛車牌號碼U3-8228號自用小客車，於同日下午5
    時許，沿宜蘭縣五結鄉○○村○○路由東向西方向行駛，於
    行經三結路與三結西路交岔路口時，適甲○○○騎乘車牌號
    碼GRU-370號機車，沿三結西路由北往南行駛至前開交岔路
    口，依當時天候晴朗、日間自然光線，路面乾燥、無缺陷及
    無障礙物，並無不能注意之情事，乙○○因飲酒後注意力及
    反應力均減弱，見狀已閃避不及，其所駕駛之自用小客車之
    右前車頭不慎與甲○○○所騎乘之機車左側擦撞，甲○○○
    因而倒地，並受有頭部外傷併腦內出血、頭皮血腫、右手背
    擦傷、右上臂挫傷、左手肘擦傷、右手掌挫傷等傷害（乙○
    ○所涉過失傷害部分，業據甲○○○撤回告訴，由臺灣宜蘭
    地方法院檢察署檢察官另為不起訴處分）。詎乙○○明知其
    駕車肇事，致甲○○○受傷，竟為逃避責任，未報警處理，
    亦未將甲○○○送醫，或施以救護等必要措施，而駕駛前開
    自用小客車加速逃逸。嗣經路人記下乙○○所駕駛之自用小
    客車車牌號碼報警，為警循線查獲，並於同日晚間8時1分許
    ，經警測得乙○○之呼氣酒精濃度達每公升0.14毫克。
二、案經宜蘭縣警察局羅東分局報請臺灣宜蘭地方法院檢察署檢
    察官偵查起訴。
    理  由
一、被告乙○○於警、偵訊及本院審理中，對於上開酒後駕車、
    肇事逃逸等犯行均坦承不諱，並據告訴人甲○○○於警訊及
    偵查中指訴綦詳，此外，並有宜蘭縣警察局羅東分局道路交
    通事故現場圖、道路交通事故調查報告表(一)、(二)、現場及車
    損照片8幀在卷可稽。而按汽車駕駛人於飲酒後，其吐氣所
    含酒精濃度超過每公升0.25毫克，不得駕駛，道路交通安全
    規則第114條第2款定有明文，被告於95年10月8日下午5時許
    肇事後，於同日晚間8時1分許經警測得其呼氣中酒精濃度達
    每公升0.14毫克，有酒精測定紀錄表一紙在卷可參，而關於
    國人呼氣酒精代謝值，經實測結果為每小時每公升呼氣衰減
    平均值為0.08毫克，此有檢察官所提「臺灣地區國人飲酒量
    與呼氣、血液、尿液、唾液酒精濃度間關連性之研究」（王
    光全、何敏群、翁景惠3人所著、摘自刑事科學期刊第50期
    、參見95年度調偵第125號卷第7頁）可佐，以被告於車禍肇
    事後3小時始接受呼氣酒精測試，其呼氣中酒精濃度達每公
    升0.14毫克，經推算後被告於肇事當時之呼氣中酒精濃度約
    為每公升0.38毫克，再按而飲酒後酒精會使人之自主神經系
    統產生亢奮與認知功能的暫時性缺損，且酒後駕車之駕駛人
    對於移動景物的追蹤能力、經強光照射後恢復視力、監視四
    周之注意力，均較平時缺乏，而依當時天候晴朗、日間自然
    光線，路面乾燥、無缺陷及無障礙物，並無不能注意之情事
    ，加以被告於警、偵訊中自承對於肇事路口之號誌情形並不
    知悉，且未能注意告訴人騎乘機車自右方路口而來，顯見被
    告肇事當時確係酒後導致注意力無法集中，對於交通號誌或
    指揮之遵守能力已有欠缺，並已達酒醉之程度堪予認定。綜
    上所述，本件事證明確，被告酒醉駕車、肇事逃逸等犯行堪
    以認定，應依法論科。
二、核被告所為，係犯刑法第185條之3酒醉駕車、第185條之4肇
    事逃逸罪。被告所犯上開2罪，犯意個別，構成要件互殊，
    應予分論併罰。爰審酌被告於飲酒後竟駕駛動力交通工具，
    並致他人受傷，顯見被告對於他人生命之漠視，而對於道路
    交通造成莫大之危險，且於肇事後，因心中畏懼，竟未下車
    察看被害人之傷勢即駕車離去，雖於事發後對其犯行均坦承
    不諱，但依其犯罪之目的、手段、犯罪所生之損害，及犯罪
    後之態度等一切情狀，就被告所犯上開2罪分別量處如主文
    所示之刑，並定其應執行之刑，以示懲儆。末查，被告前未
    曾受有期徒刑以上刑之宣告，有卷附臺灣高等法院被告全國
    前案紀錄表可按，因一時失慮，致罹刑典，事後已坦承犯行
    ，深具悔意，且所涉過失傷害部分，已與被害人達成民事和
    解，業據被害人撤回過失傷害告訴，有該不起訴處分書在卷
    可參，經此起訴審判，當知所警惕，信無再犯之虞，本院認
    所宣告之刑以暫不執行為適當，併諭知緩刑3年，以啟自新
    。
據上論斷，應依刑事訴訟法第273條之1第1項、第299條第1項前
段、刑法第185條之3、第185條之4、第51條第5款、第74條第1項
第1款，判決如主文。
本案經檢察官吳廣莉到庭執行職務
中　　華　　民　　國　　96　　年　　2 　　月　　6 　　日
                  交通法庭  法  官  辜漢忠
以上正本證明與原本無異。
如不服本判決應於收受本判決後10日內向本院提出上訴書狀，其
未敘述上訴理由者，並得於提起上訴後10日內向本院補提理由書
狀(均須按他造當事人之人數附繕本)「切勿逕送上級法院」。
                            書記官  許麗汝
中　　華　　民　　國　　96　　年　　2 　　月　　7 　　日
附錄本案論罪科刑法條全文：
刑法第185條之3
服用毒品、麻醉藥品、酒類或其他相類之物，不能安全駕駛動力
交通工具而駕駛者，處1年以下有期徒刑、拘役或3萬元以下罰金
。
刑法第185條之4
駕駛動力交通工具肇事，致人死傷而逃逸者，處6月以上5年以下
有期徒刑。
